臺灣宜蘭地方法院刑事裁定
111年度簡抗字第2號
抗  告  人  
即  被  告  劉宏洋




上列抗告人即被告因誣告案件，不服本院簡易庭中華民國111年6
月29日所為111年度簡字第180號第一審上訴駁回之裁定，提起抗
告，本院裁定如下：
    主  文
抗告駁回。
    理  由
一、抗告意旨略以：詳如附件刑事抗告狀所載。
二、按上訴期間為20日，自送達判決後起算。但判決宣示後送達
    前之上訴，亦有效力；原審法院認為上訴不合法律上之程式
    或法律上不應准許或其上訴權已經喪失者，應以裁定駁回之
    。但其不合法律上之程式可補正者，應定期間先命補正，刑
    事訴訟法第349條、第362條分別定有明文。又對於簡易判決
    有不服者，得上訴於管轄之第二審地方法院合議庭；第1項
    之上訴，準用第3編第1章及第2章除第361條外之規定；對於
    適用簡易程序案件所為裁定有不服者，得抗告於管轄之第二
    審地方法院合議庭，刑事訴訟法第455條之1第1項、第3項、
    第4項分別定有明文。抗告法院認為抗告無理由者，應以裁
    定駁回之，同法第412條亦有明文規定。
三、經查：
(一)抗告人即被告前因誣告案件，經本院於民國111年5月19日以
    111年度簡字第180號為第一審刑事簡易判決，該刑事簡易判
    決正本業於111年5月31日送達於法務部○○○○○○○由被告本人
    簽收，有送達證書在卷可參（見本院簡字卷第27頁），是上
    開刑事簡易判決已於111年5月31日發生合法送達之效力。又
    被告於111年6月23日因另案執行完畢出監，有臺灣高等法院
    被告前案紀錄表在卷可查。按監所與法院間無在途期間可言
    ，是上訴人或抗告人在監獄或看守所，如向該監所長官提出
    上訴或抗告書狀，因不生扣除在途期間之問題，故必在上訴
    或抗告期間內提出者，始可視為上訴或抗告期間內之上訴或
    抗告；如逾期始向該監所長官提出上訴或抗告書狀，即不得
    視為上訴、抗告期間內之上訴、抗告，雖監所長官即日將上
    訴、抗告書狀轉送法院收文，因無扣除在途期間之可言，其
    上訴、抗告仍屬已經逾期（最高法院86年度台抗字第80號裁
    定意旨參照）。觀諸卷附刑事上訴暨上訴理由狀，上無監所
    戳章，應非經由監所長官提出，有本院收狀戳章可參（見本
    院簡字卷第31頁），而被告居住於宜蘭縣○○鎮○○路0段000號
    2樓或同路段241號2樓，有被告警詢、偵查筆錄及所提刑事
    上訴暨上訴理由狀在卷可考（見警卷第1頁；偵卷第11頁；
    本院簡字卷第31頁），依法院訴訟當事人在途期間標準第2
    條之規定，另加計在途期間2日，是上訴期間於111年6月22
    日屆滿，然被告遲至111年6月24日始向本院提起上訴狀，有
    刑事上訴暨上訴理由狀上本院收狀戳章可考（見本院簡字卷
    第31頁），是被告之上訴顯已逾越法定上訴期間，上訴即非
    合法且無從補正，應予駁回。原審認定被告上訴顯已逾越上
    訴期間，而將被告聲明之上訴予以駁回，於法並無不合。是
    本件抗告難認有理由，應予駁回。
(二)至抗告意旨所指，應係實體事實認定之問題，非屬程序事項
    ，非屬抗告程序所得審查之範圍，附此敘明。
四、應依刑事訴訟法第455條之1第4項、第5項、第412條，裁定
    如主文。
中　　華　　民　　國　　111 　年　　7 　　月　　26　日
                  刑事第四庭  審判長法　官　林惠玲
　　　　　　　　　　　　　　　　　　法　官　陳錦雯 
　　　　　　　　　　　　　　　　　　法  官  游皓婷
以上正本證明與原本無異。
本裁定不得再抗告。
                                    書記官  陳蒼仁
中　　華　　民　　國　　111 　年　　7 　　月　　26　　日